【裁判字號】    98,訴,725
【裁判日期】    980709
【裁判案由】    強盜等
【裁判全文】
臺灣高雄地方法院刑事判決               98年度訴字第725號
公  訴  人  臺灣高雄地方法院檢察署檢察官
被      告  甲○○○
指定辯護人  本院公設辯護人  戊○○
上列被告因強盜等案件，經檢察官提起公訴（98年度偵字第1475
2 號），本院判決如下：
    主  文
甲○○○犯竊盜罪，貳罪，均累犯，各處有期徒刑參月。又犯攜
帶兇器強盜罪，累犯，處有期徒刑柒年貳月。應執行有期徒刑柒
年陸月。
    事  實
一、甲○○○曾因施用毒品案件，經本院以94年度訴字第809 號
    判處應執行有期徒刑1 年2 月確定，經減刑並與他案合併執
    行，於民國（下同）97年9 月9 日縮短刑期假釋出監付保護
    管束，於98年3 月2 日假釋期滿未經撤銷視為執行完畢。詎
    仍不知悔改，竟圖為自己不法之所有，而為下列犯行：（一
    ）於98年4 月中旬某日15時許，侵入高雄縣大寮鄉○○○路
    12 8巷111 號旁之鐵皮屋內，竊取丁○○所有之電焊機1 台
    及電線1 批，隨即以新臺幣（下同）1,000 元之代價，變賣
    給資源回收業者。（二）於98年5 月13日7 時許，再侵入上
    開鐵皮屋內，竊取丁○○所有之空氣壓縮機1 台，隨即至高
    雄縣大寮赤崁段2025地號劉晉銘經營之炘采資源回收場，以
    149 元之代價將前開空氣壓縮機變賣給劉晉銘。（三）於98
    年5 月13日9 時42分許，在高雄縣大寮鄉○○○路184 巷98
    號前麵攤，先向乙○○○佯稱要買麵，趁乙○○○疏於防備
    之際，持乙○○○置放於攤架上之香蕉刀，抵住乙○○○之
    脖子，並以手嗚住乙○○○之嘴巴，使乙○○○不能抗拒，
    並喝令乙○○○不許揚聲及交付其所有之財物，乙○○○不
    從抵抗並大聲喊叫時，遭甲○○○持香蕉刀割傷，致乙○○○受有胸壁挫傷、左手肘挫瘀傷、左手切割傷之傷害（傷害
    部分未據告訴），甲○○○搜刮乙○○○繫於腰間之圍兜內
    之財物，得手120 元後徒步逃離現場。嗣於同日11時50 分
    許，在高雄縣大寮鄉○○○路128 巷174 號旁產業道路，為
    警循線逮捕，並扣得香蕉刀1 把，始悉上情。
二、案經高雄縣政府警察局林園分局報告臺灣高雄地方法院檢察
    署檢察官偵查起訴。
    理  由
一、按被告以外之人於審判外之陳述，雖不符刑事訴訟法第159
    條之1 至之4 等4 條之規定，而經當事人於審判程序同意作
    為證據，法院審酌該言詞陳述或書面陳述作成時之情況，認
    為適當者，亦得為證據；又當事人、代理人或辯護人於法院
    調查證據時，知有刑事訴訟法第159 條第1 項不得為證據之
    情形，而未於言詞辯論終結前聲明異議者，視為有前項之同
    意，同法第159 條之5 定有明文。本案下列所引用之供述及
    非供述證據，業經本院依法踐行調查證據程序，公訴人、被
    告均不爭執各該證據之證據能力，且迄本院言詞辯論終結前
    未就上開證據之證據能力聲明異議，又查無依法應排除其證
    據能力之情形，是後述所引用證據之證據能力均無疑義，依
    法自有證據能力，均得作為本案證據，先予敘明。
二、訊據被告對於上開犯罪事實，坦承不諱（見本院卷第28頁、
    第43頁背面、第47頁），核與被害人即證人乙○○○（見警
    卷第4 頁至第5 頁）、丁○○（見警卷第6 頁至第7 頁）、
    證人劉晉銘（見警卷第8 頁至第10頁）警詢中之證述相符，
    並有被害人乙○○○受傷照片2 幀（見警卷第11頁）、建佑
    醫院診斷證明書1 紙（見警卷第12頁）、高雄縣政府警察局
    林園分局搜索、扣押筆錄及扣押物品目錄表各3 份（見警卷
    第15頁至第23頁、第31頁至第34頁）、現場及扣案物照片11
    幀（見警卷第25頁至第30頁）、贓物認領保管單1 紙（見警
    卷第36頁）、劉晉銘之空壓機收購證明1 紙（見警卷第37頁
    ）、現場及贓物照片7 幀（見警卷第38頁至第41頁）、扣押
    物品清單1 紙（見偵卷第11頁）可證，足認被告自白與事實
    相符，被告犯行，洵堪認定，應依法論科。
三、核被告所為，係犯刑法第320 條第1 項之竊盜罪、第330 條
    第1 項、第321 條第1 項第3 款之攜帶兇器強盜罪。被告所
    犯3罪 間，犯意各別，行為互殊，應分論併罰。又被告有如
    事實欄所述之前科，有台灣高等法院被告前案紀錄表在卷可
    查，是其前受有期徒刑執行完畢後，5 年內故意再犯本件法
    定刑為有期徒刑以上刑之罪，為累犯，被告所犯上開3 罪，
    應各依刑法第47條第1 項規定加重其刑。另被告於警方並無
    相當跡證可合理懷疑其犯上開竊盜2 罪之前，主動坦承上開
    竊盜2 犯行之事實，有高雄縣政府警察局林園分局98年5 月
    13日調查筆錄可稽（見警卷第2 頁背面），符合自首之要件
    ，爰依刑法第62條前段之規定，就上開竊盜2 罪各減輕其刑
    ，並各先加而後減之。爰審酌被告正值青壯年，不思以己力
    正當謀生，反圖不勞而獲，任意竊取他人財物，甚而持香蕉
    刀而為強盜，嚴重侵害他人之財產法益及人身安全，造成被
    害人莫大恐懼及創傷，且對社會秩序造成之危害不輕，行為
    誠有不該，惟考量被告所竊財物，價值非鉅，空氣壓縮機已
    由被害人領回，所強盜之財物僅有120 元，且犯後尚能坦承
    犯行等一切情狀，分別量處如主文所示之刑，並定其應執行
    刑。至被告持以犯本件強盜罪之扣案香蕉刀係被害人乙○○○所有，業據被告陳述明確，爰不宣告沒收。
據上論斷，應依刑事訴訟法第299 條第1 項前段，刑法第320 條
第1 項、第330 條第1 項、第47條第1 項、第62條前段、第51條
第5 款、刑法施行法第1 條之1 ，判決如主文。
本案經檢察官丙○○到庭執行職務
中    華    民    國    98    年    7     月    9     日
                  刑事第二庭  審判長法  官  林水城
                                    法  官  羅立德
                                    法  官  施盈志
以上正本證明與原本無異。
如不服本判決應於收受送達後10日內向本院提出上訴書狀，並應
敘述具體理由；如未敘述上訴理由者，應於上訴期間屆滿後20日
內向本院補提理由書（均須按他造當事人之人數附繕本）「切勿
逕送上級法院」。
中    華    民    國    98    年    7     月    9     日
                                    書記官  林雅婷


司法院資訊處製作；財團法人民間司法改革基金會備份。
